臺灣高等法院臺中分院刑事判決
111年度上訴字第673號
上  訴  人  
即  被  告  彭俊裴



指定辯護人  本院公設辯護人  郭博益  
上列上訴人因違反槍砲彈藥刀械管制條例案件，不服臺灣苗栗地
方法院110年度重訴字第6號中華民國111年1月20日第一審判決（
起訴案號：臺灣苗栗地方檢察署109年度偵字第7570號），提起
上訴，本院判決如下：
    主  文
上訴駁回。
    犯罪事實
一、彭俊裴明知具有殺傷力之各式爆裂物，係槍砲彈藥刀械管制
    條例所列管之物品，未經主管機關許可不得製造，竟基於未
    經許可製造具殺傷力之爆裂物之犯意，先於民國109年6月間
    ，利用網路購買火藥、一對一(4組)點火器遙控器等物品，
    另於109年11月間在苗栗縣苗栗市中苗加油站購買4公升汽油
    ，於109年12月14日前某時許，在其位於苗栗縣○○市○○里○○
    路00號0樓之0居所處，利用上開材料，以寶特瓶為容器，頂
    端以瓶蓋封口並外露電發火頭(發火物)，瓶內填裝爆竹煙火
    紙管及汽油，復以膠帶連接電發火頭與爆竹煙火紙管爆引(
    蕊)，復將電發火頭腳線連接寶特瓶側身之遙控接收器，而
    製造可以遙控方式電點火之爆裂物1只，惟因未能引燃汽油
    或產生爆炸(裂)，不具殺傷力而未遂。嗣經警於109年12月1
    4日因另案持搜索票至上址執行搜索，扣得上開爆裂物、一
    對一(4組)點火器遙控器、火藥，始循線查悉上情。
二、案經苗栗縣警察局苗栗分局報請臺灣苗栗地方檢察署檢察官
    偵查起訴。
    理  由
壹、證據能力之說明：
一、按刑事訴訟法第159條之5第1項規定：「被告以外之人於審
    判外之陳述，雖不符前4條之規定，而經當事人於審判程序
    同意作為證據，法院審酌該言詞陳述或書面陳述作成時之情
    況，認為適當者，亦得為證據。」同條第2項規定：「當事
    人、代理人或辯護人於法院調查證據時，知有第159條第1項
    不得為證據之情形，而未於言詞辯論終結前聲明異議者，視
    為有前項之同意。」依其立法意旨，在於確認當事人對於傳
    聞證據有處分權，得放棄反對詰問權，同意或擬制同意傳聞
    證據可作為證據，屬於證據傳聞性之解除行為，如法院認為
    適當，不論該傳聞證據是否具備刑事訴訟法第159條之1至第
    159條之4所定情形，均容許作為證據，不以未具備該4條所
    定情形為前提（最高法院104年台上1879號判決意旨參照）
    。查本判決所引用下列各項以被告以外之人於審判外之陳述
    為證據方法之證據能力，業經本院於審判期日時予以提示並
    告以要旨，而檢察官、上訴人即被告彭俊斐（下稱被告）及
    辯護人於本院言詞辯論終結前均未聲明異議（見本院卷第82
    頁、第101頁至第107頁）。本院審酌該等資料之製作、取得
    ，尚無違法不當之情形，且均為證明犯罪事實存否所必要，
    認為以之作為證據應屬適當，揆諸上開規定，自均具證據能
    力。
二、又本判決所引用下列各項非供述證據，並無證據顯示係實施
    刑事訴訟程序之公務員違背法定程序所取得之證據，亦無顯
    有不可信之情況或不得作為證據之情形，故均具證據能力。
貳、認定犯罪事實所依憑之證據及理由： 
一、訊據被告固不否認於上揭時間、地點，為警查獲如附表編號
    1、2所示之物等事實，惟矢口否認有何非法製造爆裂物未遂
    之犯行，辯稱略以：我製造的不是爆裂物，是工作拆除房子
    要使用，不是用來害人，想說用燒的比較省錢才用這個辦法
    去引火，那不會爆炸，用意只有燃燒，如果會爆炸就不會放
    在房間，遙控器只要不點燃就不會燃燒，媽祖繞境時就是這
    樣用，我不知道這些事情會構成犯罪，我覺得這些東西不是
    爆炸物，扣案的火藥兩個是去媽祖繞境留下來的，汽油上面
    的是賣場購買的煙火，不會爆炸云云。辯護人之辯護意旨略
    以：被告否認有製造爆裂物之犯意，所製造之物品是為了要
    工作拆除房子時使用，不是用來害人，被告身體有極度的身
    心障礙，又有心臟衰竭、腎衰竭等症狀，為了減輕工作的負
    擔才會製造本案的爆裂物，但是其主觀上認為該爆裂物是不
    會爆炸，所以他才放在房間，被告本案製造的煙火也是賣場
    所取得的天女散花的煙火，只會噴出火花，並不會引起爆炸
    ，所以被告主觀上並沒有製造爆裂物的犯意，且從鑑驗的結
    果，認為被告製造爆裂物不具殺傷力，更可以印證被告所說
    應該不具爆裂物的形式，原審認定有所違誤，請撤銷原審判
    決，諭知被告無罪；如仍認被告有罪，亦請從輕量刑等語。
    經查：
(一)被告對於其有於109年6月間，利用網路購買火藥、一對一(4
    組)點火器遙控器等物品後，另於109年11月間在苗栗縣苗栗
    市中苗加油站購買4公升汽油，自109年12月14日前某時許，
    在其位於苗栗縣○○市○○里○○路00號0樓之0居所處，利用上開
    材料，以寶特瓶為容器，頂端以瓶蓋封口並外露電發火頭(
    發火物)，瓶內填裝爆竹煙火紙管及汽油，復以膠帶連接電
    發火頭與爆竹煙火紙管爆引(蕊)，復將電發火頭腳線連接寶
    特瓶側身之遙控接收器，而製造可以遙控方式電點火之爆裂
    物1只之客觀犯罪事實均坦承在卷，核與證人彭永賢於警詢
    證述之情節相符（見偵卷第45頁至第53頁），並有苗栗縣警
    察局扣押物品清單、原審法院扣押物品清單、內政部警政署
    刑事警察局110年11月23日刑偵五字第0000000000號函、內
    政部警政署刑事警察局110年12月27日刑偵五字第000000000
    0號函（見原審卷第55頁至第61頁、第81頁至第82頁、第99
    頁至第100頁）、原審法院109年度聲搜字第787號搜索票、
    苗栗縣警察局苗栗分局搜索扣押筆錄、扣押物品目錄表各1
    份、照片3張、對話紀錄截圖4張、苗栗縣警察局苗栗分局現
    場初步勘察報告1份、現場照片26張、內政部警政署刑事警
    察局109年12月29日刑紋字第0000000000號鑑定書、110年2
    月8日刑鑑字第0000000000號鑑定書、110年3月4日刑鑑字第
    0000000000號鑑定書、內政部警政署刑事警察局110年4月6
    日刑偵五字第0000000000號鑑驗通知書各1份、鑑驗照片106
    張、苗栗縣警察局苗栗分局110年4月14日栗警偵字第110001
    0305號函暨所附刑案現場勘察報告、苗栗縣警察局苗栗分局
    扣押筆錄、扣押物品目錄表各1份在卷可稽（見偵卷第65頁
    至第92頁、第115頁至第120頁、第127頁至第128頁、第133
    頁、第137頁至第227頁、第231頁至第236頁），則被告確實
    有上開製造本案爆裂物之行為，並無疑義，先予敘明。
(二)本案爆裂物為槍砲彈藥刀械管制條例列管之爆裂物：
　⒈爆裂物係指完整之爆炸裝置，至少須包含「爆炸物、容器、
    起爆裝置、增強殺傷裝置」等可令使用者安全引爆，且在相
    當距離造成殺傷、破壞的基本裝置。其相關法條雖置於刑法
    第187條之下，但關於爆裂物之解釋與刑法第176條所稱之爆
    裂物特性並無不同，是合於此意義之爆裂物均屬於刑法第17
    6條規定「其他爆裂物」之列。至爆裂物中得視為與炸藥、
    棉花藥、雷汞「相類」者，始合於刑法第186條、第186條之
    1及第187條各罪之客體。故刑法第176條規定之「其他爆裂
    物」，當然包含同法第186條所稱與炸藥、棉花藥、雷汞「
    相類」之爆裂物。另槍砲彈藥刀械管制條例第4條第1項第2
    款所稱之「爆裂物」，則係指與砲彈、炸彈、子彈併列「具
    有殺傷力或破壞性」之爆裂物，屬於彈藥之一種。無論是刑
    法第176條、第186條、第186條之1或第187條各罪所謂之爆
    裂物，因均「具有殺傷力或破壞性」，當然均屬於槍砲彈藥
    刀械管制條例第4條第1項第2款之「彈藥」。且爆裂物因其
    殺傷力或破壞性大，不法之徒持以攻擊或威脅，極易造成嚴
    重傷亡及損害，形成公眾恐怖印象，影響人民對治安的信心
    ，威脅公共秩序。為有效遏止危害，86年11月24日修正公布
    之槍砲彈藥刀械管制條例第7 條將爆裂物改列於本條予以加
    重處罰（原列於第11條），以確保社會治安。立法理由係以
    其危害性重大為改列之理由，而非指爆裂物之殺傷力或破壞
    性程度應與第7條所列之火砲、肩射武器、機關槍、衝鋒槍
    、卡柄槍、自動步槍、普通步槍、馬槍、手槍或各類砲彈、
    炸彈相同或相類者為限。又爆裂物之殺傷力或破壞性來自爆
    炸物的爆炸反應，其性質與槍彈迥異，無法產生數據化標準
    ，當就其爆炸效應而為認定。倘依其爆震波之超壓、人體位
    移加速減速傷害、高熱或爆破碎片等情況，足以對人體或其
    皮肉層造成傷害，即該當殺傷力；至於破壞性，乃針對物件
    而著眼，凡能對於物件予以破壞、毀損者，即具有破壞性，
    不以喪失全部作用為必要（最高法院104年度台上字第560號
    、108年度台上字第3751號判決意旨參照）。
　⒉本案扣案之爆裂物，經送往內政部警政署刑事警察局鑑定，
    刑事警察局並以110年11月23日刑偵五字第0000000000號函
    覆稱：「現場編號1至11證物：送驗證物係以寶特瓶為容器
    ，頂端以瓶蓋封口並外露電發火頭(發火物)，瓶內填裝爆竹
    煙火紙管及汽油(增傷物)，復以膠帶連接電發火頭與爆竹煙
    火紙管爆引(芯)，再將電發火頭腳線連接寶特瓶側身之遙控
    接收器(經導通測試可正常作用)，依其整體結構研判，認已
    具備爆裂物結構，係以遙控方式電點火之爆裂物；惟經重建
    測試，未能引燃瓶內汽油或產生爆炸(裂)之結果，認不具殺
    傷力。」(見原審卷第81頁至第82頁)。　　
　⒊經原審依職權函詢內政部警政署刑事警察局就爆裂物是否具
    有殺傷力之鑑定標準為何，經該署覆函稱：「…二、有關爆
    裂物之殺傷力，無法如槍砲彈丸依儀器測定其動能而認定，
    當就其能否產生爆炸及其效應判斷之。倘依其爆震波之超壓
    、人體位移加速減速傷害、高熱或爆破碎片等情況，足以對
    人體或其皮肉層造成傷害，即認具有殺傷力；至於其破壞性
    ，乃針對物件而言，凡能對物件予以破壞、毀損者，即具破
    壞性，不以喪失全部作用為必要，造成瑕疵仍屬之；而爆裂
    物，則指其物具有爆發性，且有破壞力，可於瞬間將人殺傷
    或物毀損者(參照最高法院101台上字第1689號刑事判決)。
    三、目前實務上認定倘證物具有發火物(如爆引、芯)、火(
    炸)藥並供作爆裂物使用，則為槍砲彈藥刀械管制條例列管
    之爆裂物，至於其是否具有殺傷力或破壞性，則視爆裂物能
    否產生作用，亦即是否能引發炸(裂)之結果，足堪將人或物
    殺傷或毀損而認定。對於爆裂物殺傷力、破壞性之認定，係
    以外觀檢視、X光透視、拆解、火(炸)藥取樣鑑析等方法認
    定爆裂物結構是否完整，研判能否產生爆炸(裂)之結果為研
    判標準；或實際以試爆方法測試爆裂物是否能將測試用紙箱
    (中華郵政紙箱)炸毀，以其呈現之客觀爆炸現象研判爆炸威
    力能否達到殺傷人或破壞物之標準。四、本案送驗證物依其
    整體結構認係以遙控方式電點火之爆裂物；惟經重建測試，
    未引燃汽油或產生爆炸(裂)之結果，研判係因油氣濃度未在
    適當區間所致，認不具殺傷力。」此有內政部警政署刑事警
    察局110年12月27日刑偵五字第0000000000號函在卷可參(見
    原審卷第99至100頁)。　
　⒋綜上所述，本案被告所製造者依其整體結構研判，認已具備
    爆裂物結構，係以遙控方式電點火之爆裂物，揆諸上開最高
    法院判決意旨，核屬槍砲彈藥刀械管制條例所列管之爆裂物
    ，應屬明確。
(三)按槍砲彈藥刀械管制條例第7條第1項之製造爆裂物罪，及同
    條第6項之製造爆裂物未遂罪，旨在處罰其製造行為，而所
    謂製造，包括創製、改造、組合、混合、化合等行為在內。
    行為人主觀上有製造具有殺傷力爆裂物之犯意，客觀上又未
    經許可而著手製造，即成立犯罪，至於製造行為是否完成，
    則屬既遂、未遂問題。而製造爆裂物既、未遂判斷之標準，
    應視所製造之爆裂物有無殺傷力為衡（最高法院108年度台
    上字第4240號判決意旨參照）。經查，本件被告將購買之火
    藥、一對一(4組)點火器遙控器、汽油等物品，以寶特瓶為
    容器，頂端以瓶蓋封口並外露電發火頭(發火物)，瓶內填裝
    爆竹煙火紙管及汽油，復以膠帶連接電發火頭與爆竹煙火紙
    管爆引(蕊)，復將電發火頭腳線連接寶特瓶側身之遙控接收
    器，此一行為，固屬製造槍砲彈藥刀械管制條例所列管之爆
    裂物，已達著手實行製造爆裂物之階段，並無疑義，然本案
    爆裂物經內政部警政署刑事警察局重建測試之結果，未引燃
    汽油或產生爆炸(裂)之結果，而認不具有殺傷力，已如前所
    述，則依上說明，尚難認被告製造爆裂物之行為已完成而達
    既遂階段，自應以未遂論。公訴意旨認被告屬於製造爆裂物
    既遂，容有誤會。
(四)至被告雖辯稱所製造的東西不會爆炸，只是要引火燃燒云云
    。然而，被告所製造之爆裂物結構完整，具備爆炸物、容器
    、起爆裝置等，倘油氣濃度適當可能引燃汽油或產生爆炸之
    結果，客觀上已具有侵害法益之危險性，甚為明確；此點皆
    係一般具有正常智識能力、社會經驗之人所瞭解之事，而被
    告案發時為心智成熟之成年人，且表示學歷為大安工專肄業
    （見原審卷第110頁），在原審及本院審理中也能夠應答自
    如，可見其智識能力、社會經驗並沒有不如一般正常人之情
    形，對上述事項自然無法推稱不知，則其對於所製作之爆裂
    物結構完整，且具備爆炸物、容器、起爆裝置等，倘油氣濃
    度適當可能引燃汽油或產生爆炸而造成人或物之傷害，自然
    有所瞭解，而有非法製造爆裂物的主觀犯意甚明。至於被告
    前述所辯，只與其犯罪動機有關，尚無法以此作為其行為不
    構成非法製造爆裂物罪的事由。
(五)已著手於犯罪行為之實行而不遂者，若其行為本有客觀之危
    險性，而其不能完成犯罪係由外部或意外之障礙時，皆謂之
    普通未遂或障礙未遂，至有無危險，應依客觀事實認定之（
    最高法院75年度台上字第6006號、91年度台上字第5832號判
    決意旨參照）。換言之，如行為人出於犯罪之意思，著手實
    行犯罪行為，縱然未發生犯罪結果，然依一般社會通念加以
    綜合評價，該行為難謂無危險性，若有侵害法益之危險，而
    僅因一時、偶然之原因，如因原料不足、技術欠缺、或遭人
    制止等一時偶發之因素，致未對法益造成侵害，應為障礙未
    遂，並非不成立犯罪或不能未遂（最高法院97年度台上第35
    1號、96年度台上字第2205號判決意旨參照）。被告製造之
    本案爆裂物結構完整，具備爆炸物、容器、起爆裝置等情，
    已認定如前，確屬爆裂物無訛。又本案爆裂物經重建測試，
    研判係因油氣濃度未在適當區間而未引燃汽油或產生爆炸之
    結果，此應係偶然因被告技術上之欠缺而致，倘使油氣濃度
    充足或適當，恐即生爆炸效應，是被告本案製造爆裂物之行
    為，客觀上已具有侵害法益之危險性，甚為明確，自無從僅
    憑鑑定結果所認本案爆裂物不具殺傷力一情，即遽認被告本
    案製造爆裂物之行為不具危險性。是依前揭說明，被告製造
    本案爆裂物之行為，應僅屬障礙未遂，而非不能未遂，自無
    刑法第26條規定之適用，併此敘明。
二、綜上所述，被告上開所辯，顯屬事後卸責之詞，不足採信。
    本案事證明確，被告犯行堪以認定，應予依法論科。　　
參、論罪科刑：　　
一、具有殺傷力之爆裂物，依槍砲彈藥刀械管制條例第4條第1項
    第2款、第5條之規定，為非經中央主管機關許可，不得製造
    、持有之違禁物。故核被告所為，係犯槍砲彈藥刀械管制條
    例第7條第6項、第1項之非法製造爆裂物未遂罪，被告非法
    製造爆裂物後之非法持有爆裂物行為，應為非法製造之高度
    行為所吸收，不另論罪。又被告持有火藥為製造爆裂物之階
    段行為，而不另論罪。又被告已著手於製造爆裂物犯罪之實
    行，然所製造之爆裂物因不具殺傷力而未得逞，為未遂犯，
    應依刑法第25條第2項規定，減輕其刑。
二、按刑事審判旨在實現刑罰權分配之正義，故法院對有罪被告
    之科刑，應符合罪刑相當之原則，使輕重得宜，罰當其罪，
    以契合社會之法律感情，此所以刑法第57條明定科刑時應審
    酌一切情狀，尤應注意該條所列10款事項以為科刑輕重之標
    準。同法第59條規定：「犯罪之情狀顯可憫恕，認科以最低
    度刑仍嫌過重者，得酌量減輕其刑。」及第74條所定之緩刑
    制度，均旨在避免嚴刑峻罰，法內存仁，俾審判法官得確實
    斟酌個案具體情形，妥適裁量，務期裁判結果，臻致合情、
    合理、合法之理想（最高法院102年度台上字第3046號判決
    意旨參照）。槍砲彈藥刀械管制條例第7條第1項非法製造爆
    裂物罪之法定刑度為無期徒刑或7年以上有期徒刑，併科新
    臺幣3千萬元以下罰金。然同犯該條罪名者，其原因動機不
    一，犯罪情節未必盡同，所造成危害社會之程度自屬有異，
    法律科處此類犯罪，所設之法定最低本刑卻相同，不可謂不
    重。於此情形，倘依其情狀處以較輕之有期徒刑，即足以懲
    儆，並可達防衛社會之目的者，自非不可依客觀之犯行與主
    觀之惡性二者加以考量其情狀，是否有可憫恕之處，適用刑
    法第59條之規定酌量減輕其刑，期使個案裁判之量刑，能斟
    酌至當，符合比例原則。本院考量被告所製造的爆裂物，僅
    係以寶特瓶作為容器，加以市售煙火、遙控器等物，以十分
    簡易、粗糙的方式製作而成，衡以被告並未在其所製造之爆
    裂物內添加鐵釘、鋼珠等增強殺傷力之裝置，其殺傷力、破
    壞性均不若同條項所稱之制式火砲、肩射武器、機關槍、衝
    鋒槍、卡柄槍、自動步槍、普通步槍、馬槍、手槍、或各類
    制式砲彈、炸彈之殺傷力、破壞性強大，且被告製造完成後
    也未用以犯罪，足認其犯罪情節實屬輕微。又被告雖然辯稱
    其所為應不構成非法製造爆裂物罪，但就相關製造、持有之
    客觀事實及行為，全部都坦白承認，犯後態度尚可。綜合上
    述各種情狀，足認被告相較於其他犯相同罪名的行為人，甚
    至是持有前述規定所列其他槍砲、彈藥的行為人，其犯罪情
    節實屬較輕，在此情形下，即使量處該罪的最低法定刑，縱
    然經過一次未遂犯減刑，仍然過於苛刻，而有情輕法重的狀
    況，在客觀上足以引起一般的同情，顯屬可堪憫恕，故依據
    刑法第59條的規定，酌量減輕其刑，並依法遞減輕之。　　
三、按刑法第38條第1項規定：「違禁物，不問屬於犯罪行為人
    與否，沒收之」。查扣案如附表編號1所示之爆裂物為違禁
    物，應依刑法第38條第1項規定宣告沒收之。另扣案如附表
    編號2所示之物，為被告所有，供其製造爆裂物之工具，為
    供本案犯罪所用之物，應依刑法第38條第2項前段之規定予
    以宣告沒收。至附表編號3至5所示之物，均與本案犯行無涉
    ，爰不予宣告沒收。
肆、本院之判斷：　　
一、原審認被告上開犯罪事證均明確，予以論罪科刑，適用槍砲
    彈藥刀械管制條例第7條第6項、第1項，刑法第11條前段、
    第25條第2項、第59條、第42條第3項前段、第38條第1項、
    第2項前段等規定，並審酌被告為66年4月8日生，智識程度
    為工專肄業，此為被告於原審審理時坦認在卷；又酌以爆裂
    物屬高度危險之物品，非經主管機關許可不得擅自製造，以
    維社會大眾安全，被告無視法令禁止，製造本案爆裂物，對
    他人生命、身體及社會治安構成潛在危險，本應予以嚴懲，
    惟慮及被告犯後就客觀事實及行為均坦承之犯後態度，並考
    量其製造本案爆裂物之方法粗糙、構造簡單，致未能具殺傷
    力，復未見被告有持本案爆裂物從事其他非法行為等情狀，
    並考量被告於審理中自陳目前從事清潔工，日薪約新臺幣（
    下同）1,100至1,300元之經濟收入狀況、罹有末期腎病、心
    衰竭等疾病，並領有身心障礙證明之健康狀況及尚有年邁父
    親待其扶養照顧之家庭狀況等一切情狀，量處有期徒刑1年9
    月，併科罰金3萬元，並就併科罰金部分諭知易服勞役之折
    算標準，且敘明本案沒收與不諭知沒收部分。原審顯已詳細
    說明其所憑之依據及理由，核其認事用法均無違誤，量刑亦
    屬妥適，應予維持。
二、被告猶執前詞提起上訴，矢口否認本案非法製造爆裂物未遂
    犯行，然查被告與辯護人之辯解均不可採，理由前已敘明，
    於此不贅；又被告所犯製造爆裂物未遂犯行，最輕法定本刑
    為有期徒刑7年，原判決就被告所犯，依刑法第25條第2項、
    第59條規定遞減輕其刑後，量處有期徒刑1年9月，併科罰金
    3萬元，已屬低度量刑，並無被告上訴所指過重情事。是被
    告上訴未提出其他有利證據，猶執詞否認上開犯行，併請求
    從輕量刑，均為無理由，其上訴應予駁回。
伍、按被告經合法傳喚，無正當之理由不到庭者，得不待其陳述
    ，逕行判決，刑事訴訟法第371條定有明文。經查，本院111
    年5月17日上午9時30分審理期日之送達證書，已於111年4月
    8日送達被告本人簽收，有本院送達證書存卷可稽（見本院
    卷第93頁），顯見被告對本院於111年5月17日之審判期日，
    應無不知之理，復有臺灣高等法院前案案件異動查證作業、
    臺灣高等法院被告前案紀錄表、個人戶籍資料（完整姓名）
    查詢結果、臺灣高等法院在監在押全國紀錄表各1份在卷可
    佐。是以，衡諸上開規定與說明，被告既經本院合法傳喚，
    無正當理由不到庭，依刑事訴訟法第371條規定，爰不待其
    陳述，逕行一造辯論而為判決。
據上論斷，應依刑事訴訟法第368條、第371條，判決如主文。
本案經檢察官彭郁清提起公訴，檢察官陳幸敏到庭執行職務。
中　　華　　民　　國　　111 　年　　6 　　月　　14　　日
            刑事第六庭　  審判長法　官　張  靜  琪
                                法　官　鍾  貴  堯
                                法　官　劉  柏  駿
以上正本證明與原本無異。
如不服本判決應於收受送達後二十日內向本院提出上訴書狀，其
未敘述上訴之理由者並得於提起上訴後二十日內向本院補提理由
書（均須按他造當事人之人數附繕本）「切勿逕送上級法院」。
因疫情而遲誤不變期間，得向法院聲請回復原狀。

                                書記官  林  巧  玲
　　　　　　　　　　　　　　　　
中　　華　　民　　國　　111 　年　　6 　　月　　14　　日
附錄本案論罪科刑法條：
槍砲彈藥刀械管制條例第7條
未經許可，製造、販賣或運輸制式或非制式火砲、肩射武器、機
關槍、衝鋒槍、卡柄槍、自動步槍、普通步槍、馬槍、手槍或各
類砲彈、炸彈、爆裂物者，處無期徒刑或7年以上有期徒刑，併
科新臺幣3千萬元以下罰金。
未經許可，轉讓、出租或出借前項所列槍砲、彈藥者，處無期徒
刑或5年以上有期徒刑，併科新臺幣1千萬元以下罰金。
意圖供自己或他人犯罪之用，而犯前二項之罪者，處死刑或無期
徒刑；處徒刑者，併科新臺幣5千萬元以下罰金。
未經許可，持有、寄藏或意圖販賣而陳列第1項所列槍砲、彈藥
者，處5年以上有期徒刑，併科新臺幣1千萬元以下罰金。
意圖供自己或他人犯罪之用，以強盜、搶奪、竊盜或其他非法方
法，持有依法執行公務之人所持有之第1項所列槍砲、彈藥者，
得加重其刑至二分之一。
第1項至第3項之未遂犯罰之。
附表：
編號 扣押物名稱 數量 1 爆裂物半成品 1個 2 電子產品(微電腦定時控制開關) 1個 3 鬧鐘 1個 4 電腦設備(電腦主機) 1個 5 菸蒂 1個